Inventaris van het archief van G.W. Baron van Dedem [geboren 1914], (1895) 1943-1990
Nationaal Archief, Den Haag
Collectie 541 G.W. van Dedem
Dedem, baron van suppl.
1895-1990
merendeel 1943-1990
C22512
3.10 meter; 116 inventarisnummers.
Normale geschreven, getypte en gedrukte documenten, geen bijzondere handschriften.
Nationaal Archief, Den Haag
G.W. Baron van Dedem 1914-
Het archief van G.W. Baron van Dedem bevat onder ander stukken betreffende zijn activiteiten in het verzet, stukken betreffende het post-concentratiekampensyndroom, stukken betreffende Centrum 45, stukken betreffende zijn inspanningen voor de rechtspositie van verzetsmilitairen, hun recht op erkenning en pensioenen en vergaderstukken van de Raad van Overleg van de Stichting '40-'45.
Archiefvorming
Geschiedenis van de archiefvormer
Inleiding
Godert Willem van Dedem werd geboren op 11 juni 1914 te Bloemendaal. Na het behalen van het HBS-diploma vervulde hij zijn dienstplicht bij het Korps Motor Dienst (KMD) te Haarlem. In 1939 werd hij evenals zovele anderen gemobiliseerd en in de rang van reserve tweede-luitenant maakte hij in zijn standplaats Zeist de Duitse inval mee. Na de capitulatie zag hij zijn plan om naar Engeland te vluchten gedwarsboomd door een verbod van zijn regimentscommandant luitenant-kolonel De Nijs Bik.
Reeds in de zomer van 1940 begon hij verzetsactiviteiten te ontwikkelen. Samen met - aanvankelijk - kapitein C. Hoogerland en onder meer E.B. Brune uit Purmerend coördineerde hij zijn verzetswerk in een groep die later opgenomen werd in de O.D. ("Orde­dienst"). In de jaren 1941 - 1942 dook hij herhaaldelijk voor een korte periode onder, omdat hij wist dat hij door de Sicherheitsdienst gezocht werd. Door verraad van de agent-provocateur Johnny den Droog werd G.W. baron van Dedem op 15 juli 1942 in Arnhem gearresteerd.
Na verhoor in de strafgevangenis in Scheveningen en een kort verblijf in Vught stond hij terecht in het tweede zg. O.D.-proces samen met veel prominenten uit het verzet. Van Dedem werd viermaal ter dood veroordeeld. Als zogenaamde Nacht-und-Nebel Häftling werd hij naar het concentratiekamp Natzweiler in de Elzas gedeporteerd, en na de ontruiming van dit kamp, naar Dachau. Dankzij een enorme wil tot overleven en een forse dosis geluk overleefde hij deze hel. Oscar Mohr redde hem eenmaal letterlijk van de verbrandingsoven.
Na de ineenstorting van Nazi-Duitsland keerde G.W. baron van Dedem terug in Nederland. Hij nam vrijwillig dienst bij het KMD. Hij werd binnen de landmacht en daarbuiten geconfronteerd met vele zaken die niet rijmden met de idealen die hij in het verzet en later in het concentratiekamp gekoesterd had. Met name het beleid - of liever de afwezigheid daarvan - inzake pensioenen voor slachtoffers van Duitse vervolging baarde hem veel zorgen. Van Dedem was van mening dat in het zadel teruggekeerde regeerders en ambtenaren, die slechts bij uitzondering zelf ervaring hadden met verzet en oorlogshandelingen, onvoldoende erkenning toonden voor degenen die daarbij betrokken waren geweest. Voorts werd er weinig gedaan aan opvang van slachtoffers van het Derde Rijk.
De rustige militaire loopbaan van Van Dedem bij de Technische Dienst van de Koninklijke Landmacht werd na 1968 geheel overvleugeld door zijn inzet voor erkenning van de rechten van verzetsmilitairen. Van verschillende zijden ondervond Van Dedem tegenwerking bij dit streven. In 1975 mondden zijn inspanningen uit in de aanvaarding door de Staten Generaal van wetsvoorstel 13271, ingediend door mr. H. Koning (VVD): de Wet ter Verbetering van de Rechtspositie van Verzetsmilitairen (Staatsblad No 19, 20-01-76).
In de jaren 1968-1975 had G.W. baron van Dedem onder meer regelmatig contact met de directeur van het Rijksinstituut voor Oorlogsdocumentatie dr. L. de Jong en met prof. dr. J. Bastiaans die school maakte met zijn psychotherapeutische behandelingsmethode van postconcentratiekampsyndromen. G.W. baron van Dedem is erin geslaagd contact te leggen met vrijwel alle nog levende voormalige militairen die in het verzet aktief waren geweest. Bovendien had hij contact met veel vooraanstaande politici, onder meer Vonhoff (VVD), Schakel (CDA), Wolff (CPN) en Den Uyl (PvdA).
Vanwege zijn inspanningen ten behoeve van oorlogsslachtoffers werd G.W. baron van Dedem honorair bevorderd tot luitenant-kolonel titulair. Ook daarna bleef G.W. baron van Dedem zich in verschillende commissies en verbanden inzetten voor de belangen van verschillende groepen oorlogsslachtoffers.
Geschiedenis van het archiefbeheer
Zijn inspanningen ten behoeve van verzetsmilitairen heeft G.W. baron van Dedem volledig gearchiveerd. Deze collectie gedeeltelijk geordend materiaal, grotendeels bestaand uit correspondentie, aantekeningen, overdrukken en knipsels werd eerst globaal bekeken ten huize van de familie Van Dedem in Tilburg. Voor nader onderzoek werd de verzameling in 1985 tijdelijk ondergebracht bij de documentatie-afdeling van de Sectie Militaire Geschiedenis van de Landmachtstaf te 's-Gravenhage. In overleg met de eigenaar werd het Algemeen Rijksarchief, tweede afdeling als definitieve bestemming aangewezen.
In de zomer van 1989 werd het archief van G.W. baron van Dedem, voorzien van een voorlopige lijst, naar de Tweede Afdeling van het Algemeen Rijksarchief overgebracht.
De verwerving van het archief
Het archief is door schenking verworven.
Inhoud en structuur van het archief
MAISAO-WOTAP; 2.21
Inhoud
Het resultaat van het onderzoek in 1985, de monografie "De totstandkoming van de Wet ter verbetering van de rechtspositie van verzetsmilitairen", zal in typoscript bij de collectie gevoegd worden ten behoeve van verder onderzoek.
Het archief is niet volledig openbaar. Van Dedem heeft namelijk door zijn acties een vertrouwenspositie bij collegae-verzetsmilitairen gekregen en als zodanig persoonlijke stukken ontvangen, waarvan kan worden aangenomen dat zij bij openbaarmaking de betrokkene kan schaden in (de beoordeling van) zijn militaire loopbaan. Zo konden tot aan de totstandkoming van de Wet ter verbetering van de rechtspositie van verzetsmilitairen konden slachtoffers van verhoren of andere mishandelingen van de bezetter als minder geschikt voor militaire dienst worden gediskwalificeerd. Bij de overdracht is daarom bepaald dat de raadpleging van persoonlijke stukken van derden om privacyredenen is beperkt. Dit geldt alleen voor originele documenten, die aan Van Dedem zijn toegezonden. Afschriften van ambtelijke beschikkingen zijn met toestemming van de betrokkene door Van Dedem publiek gemaakt.
Selectie en vernietiging
Het archief bevat doublures van stukken in verschillende overheidsarchieven; deze stukken zijn in beginsel openbaar omdat de archiefvormer ze voor de publiciteit bestemde. Zij kunnen worden vernietigd nadat de originelen krachtens de archiefwet aan de Tweede Afdeling zijn overgedragen. Daarom is thans besloten nog geen definitieve (beredeneerde) inventaris te maken. Enkele door Van Soest beschreven nummers zijn samengevoegd.
Aanwijzingen voor de gebruiker
Openbaarheidsbeperkingen
Volledig openbaar.
Materiële beperkingen
Het archief kent geen materiële beperkingen.
Aanvraaginstructie
Openbare archiefstukken kunnen online worden aangevraagd en gereserveerd. U kunt dit ook via de terminals in de studiezaal van het Nationaal Archief doen. Om te kunnen reserveren dient u de volgende stappen te volgen:
U maakt een profiel aan op www.gahetna.nl, en logt vervolgens in
Via de archiefinventaris (alleen de beschrijvingen met rode nummers) selecteert u het gewenste archiefstuk door op de knop 'Reserveren' te klikken
In het volgende scherm geeft u aan op welke dag u het archiefstuk wilt inzien
Indien u zich bevindt in de studiezaal en een tafelnummer heeft ontvangen kunt u dit nummer vermelden. Als u geen tafelnummer heeft kunt u tafelnummer 777 laten staan
Vervolgens bevestigt u uw reservering door deze te versturen.
Verwant materiaal
Beschikbaarheid van kopieën
Beschrijving van de series en archiefbestanddelen
- Proclamatie van de Nederlandse regering in ballingschap aan alle gedemobiliseerde militairen op Nederlands grondgebied tegen aanmelding in krijgsgevangenschap, met toelichting., 1943.; 1
- Duits organisatieoverzicht van het Nederlandse verzet; vragenlijsten van zuiveringscommissies; lijst met contactadressen van reünistenorganisaties van voormalige verzetsstrijders., ca. 1943; 1945.; 2
- Gegevens betreffende het verzetsverleden en de pensionering van D.N. Versteeg te Gorkum met begeleidend schrijven., 1945-1952, 1975.; 3
- [Niet aangetroffen], 4
- [verwijderd], 5
- Brieven, verzoekschriften, curicula vitae en krantenknipsels (deels in kopie), ingekomen bij G.W. baron van Dedem, P.M. Altorf, J.L. Bosch en mw. C. van Coolwijk, voornamelijk betreffende verzetswerk en daaruit voortvloeiende invaliditeit van stellers, met retroacta. Alfabetisch op naam geordend., 1957-1975.; 6-8
  - A-G., 6
  - H-L., 7
  - M-Z., 8
- [verwijderd], 9
- Personalia van militairen die vergeefs pensioen hebben aangevraagd wegens krijgsverrichtingen in het verzet., Ca. 1960-1980.; 10
- Luxemburgse brochure betreffende oorlogsinvaliden Le statut légal de la Résistance., 1966 (?).; 11
- Correspondentie en persartikelen, hoofdzakelijk over de erkenning van [post-]concentratiekampsyndromen van verzetsmilitairen als vorm van oorlogsinvaliditeit., 1968-1971.; 12
- Stukken betreffende klachten van verzetsorganisaties bij het Ministerie van Cultuur, Recreatie en Maatschappelijk Werk over de ontoereikendheid van de wetgeving inzake buitengewone pensioenen voor oorlogsslachtoffers in 1940-1945 voor militairen., 1968-1973.; 13
- Verslagen van besprekingen van Van Dedem met het Ministerie van Defensie over post-concentratiekampsyndromen., 1969-1974.; 14
- [verwijderd], 15
- Oproep van leden van het Comitée Permanente van de Raad van Europa voor gelijke behandeling in casu pensioenregelingen voor alle KZ-slachtoffers onder de voormalige leden van de Nederlandse krijgsmacht en voor slachtoffers van Japanse kampen onder de ex-leden van het KNIL., 1970.; 16
- Lijst van leden van de interdepartementale commissie Postconcentratiekamp-syndroom onder leiding van dr. W.F. Noordhoek Hecht., 1970.; 17
- Agenda van briefwisseling inzake de "aktie Concentratiekampsyndroom"., 1970-1971.; 18
- Knipsels en overdrukken betreffende concentratiekampsyndromen uit dagbladen en periodieken., Correspondentie met Prins Bernard, premier J. den Uyl en Prof. Bastiaans over de erkenning van het post-concentratiekampsyndroom als vorm van oorlogsinvaliditeit.; 1970-1977; z.d.; z.d.; 1973-1974.; 19
- Naamlijsten van verzetsmilitairen, onder meer opgesteld door het Centraal Archieven Depot van het Ministerie van Defensie., 1971 en 1972.; 20
- Dossiertje afkomstig van de Nederlandse vice-consul in Canada over de medische en sociale begeleiding van oud-militairen aldaar; Canadese tijdschriften en legerbladen., 1971; 1972.; 21
- [Vernietigd], 22
- Stukken betreffende de interdepartementale commissie onder leiding van mr. A.J. Andrée Wiltens, correspondentie met het Ministerie van Defensie., 1972-1976.; 23
- Correspondentie tussen G.W. baron van Dedem en Prins Bernhard, inzake een speech van de laatste voor de Johannieter Orde., 1972.; 24
- Enkele exemplaren (en overdrukken) van De Kareoler, orgaan van de Bond van Nederlandse Militaire Oorlogsslachtoffers, en reacties van G.W. baron van Dedem op de hierin verschenen artikelen betreffende verzetsmilitairen., 1972-1974.; 25
- Brieven en handelingen der Eerste en Tweede Kamer betreffende het wetsvoorstel nr. 13271 inzake militaire verzetspensioenen., 1972-1975.; 26
- Stukken betreffende een verzoek van de Nederlandse Vereniging van Ex-politieke gevangenen Expoge aan het Ministerie van Defensie om behartiging van de belangen van militaire verzetsslachtoffers, met artikelen betreffende pensioenrechten van verzetsmilitairen in Aantreden., 1972-1975.; 27
- Rapport van kamerlid Jac de Jong over het weghalen van persoonsgegevens uit registratielijsten op het Ministerie van Defensie (gewijzigde stamboekmutaties)., 1972; 1975; 1972-1974.; 28
- Stukken betreffende het interdepartemtale overleg van de Commissie Militaire Deelnemers aan het Verzet met vertegenwoordigers van de Stichting 1940-1945., (1972-)1973.; 29
- Stukken en correspondentie (deels afschriften) afkomstig van Piet de Boer, aangaande mobilisatieslachtoffers 1914-1918., ca. 1973.; 30
- Brieven van Van Dedem over de behandeling van postconcentratiekampsyndromen van militairen, met documentatie., 1973-1974.; 31
- Briefwisseling van Van Dedem met Koningin Juliana naar aanleiding van de opening van het Wetenschapelijk Centrum '45., 1973.; 32
- Geneeskundig rapport betreffende Cornelis Laurentius van den Bosch, opgemaakt in de Jelgersma kliniek te Oegstgeest; toelichting met bijlage op dit rapport in verweer tegen een beroepsschrift van mr. J van den Berg (Ministerie van Defensie), dat de conclusies van het geneeskundig rapport aanvecht., 1973, 1974, 1975.; 33
- Stukken betreffende een ingezonden brief van Van Dedem aan De telegraaf naar aanleiding van Nederlandse krijgsgevangenen in Colditz., 1974.; 34
- Stukken betreffende contacten van Van Dedem met de voormalige Orde Dienst (O.D.), over schadevergoedingen aan leden der O.D. na de Tweede Wereldoorlog en over rectificaties in dr. L. de Jong, Het koninkrijk der Nederlanden tijdens de Tweede Wereldoorlog., 1974-1975.; 35
- Circulaires van Van Dedem naar aanleiding van de behandeling van het Wetsvoorstel ter verbetering van de rechtspositie van verzetsmilitairen in de Eerste Kamer., 1975.; 36
- Stukken betreffende de huldiging van Baron van Dedem na het in werking treden van de Wet ter verbetering van de rechtspositie van verzetsmilitairen., 1976.; 37
- Door Van Dedem ontworpen vragenlijsten voor Centrum '45 inzake het Concentratiekampsysndroom., z.d.; 38
- Correspondentie betreffende aanvragen voor verzetspensioenen e.d. door leden van de Koninklijke Marine en de Koninklijke Luchtmacht die een rol hebben gespeeld in het voormalig verzet. Alfabetisch op naam geordend. Met retroacta., 1970-1976; 39
  Retroacta tot 1945.
- Correspondentie betreffende aanvragen voor verzetspensioenen e.d. door diverse burgers uit het voormalig verzet. Alfabetisch op naam geordend. Met retroacte, 1970-1977; 40
  Retroacta tot 1942.
- Stukken betreffende de opening van Centrum '45., 1972-1973.; 41
- Diverse vergaderstukken, 42
  - Vergaderstukken en aantekeningen van G.W. baron van Dedem als lid van het overlegorgaan Maatschappelijke Begeleiding, 1972-1973; 1965., 42
  - Ingekomen vergaderstukken van de Stichting Geestelijke Weerbaarheid, 1975-1976., 42a
- Stukken betreffende verzoeken om verbeteringen van de wet Rechtspositie verzetsmilitairen in verband met gemiste promotiekansen., 1978-1981.; 43
- Ingekomen stukken van de Nederlandse vereniging van pilotenhelpers "The Escape"., 1976.; 44
- Stukken betreffende zijn bestuurslidmaatschap van de Nederlandse Vereniging van Ex-politieke gevangenen Expoge, de uittreding van enkele leden en de oprichting van een tegenorganisatie VLUG., 1976-1979; 1975-1976.; 45
- Correspondentie, beschikkingen, e.d. betreffende pensioenaanvragen van verzetsmilitairen, ingekomen bij G.W. baron van Dedem en Nico Wijnen, sociaal adviseur van de Stichting Vriendenkring van Oud-Natzweilers Alfabetisch op naam geordend., 1975-1983; 1976.; 46-47
  Onder de bijlagen memorabilia over eerbetoon aan Oscar Mohr en G.W. baron van Dedem als verzetshelden.
  - A-K., 46
  - L-Z., 47
- Bezwaarschriften van G.W. Baron van Dedem tegen het opdrijven van ziektekostenverzekeringspremies., 1976; 1980.; 48
- Kopieën betreffende Dachau; programma en inleiding voor de film van prof. Bastiaans "Begrijpt u nu waarom ik huil..."., 1978; 1977; (1944); 1969.; 49
- Documentatie en ingekomen brieven verzameld om het effect van "gemiste promotiekansen" op de pensioenopbouw te bewijzen., ca. 1979.; 50
- Commentaar van G.W. baron van Dedem op het eindrapport van het Werk- en adviescollege Immateriële Hulpverlening aan Verzetsdeelnemers., 1979.; 51
- Diverse stukken, 52
  - Informatie over een informatiecentrum voor door de oorlog getroffenen en de vereniging ICODO; correspondentie over de oprichting van ICODO, vragenlijst, knipsels over spanningen binnen die vereniging, etc., 1981; 1979., 52
  - Vergader- en andere stukken betreffende de Adviescommissie Wet ter Verbetering van de Rechtspositie van Verzetsmilitairen, de Werkgroep Knelpunten Wet ter Verbetering van de Rechtspositie van Verzetsmilitairen alsmede eindrapport van de werkgroep, 1980-1981., 52a
- Stukken betreffende de pensioenaanvrage van C. Beem., ca. 1981.; 54
- Verlopen aandelen van de N.V. Rubbercultuur Maatschappij "Tjoeroeg" te Amsterdam met bijbehorende verklaringen van de Raad voor het rechtsherstel, afdeling effektenregistratie; bewijs van deelgerechtigdheid in de NISU-stichting (ter afwikkeling van schade ten gevolge van nationalisaties door Indonesië) en van de Assam Thee Onderneming "Gedeh" te Batavia; krantenartikel over herwaardering van oude effekten., 1895-1972.; 55
- Teksten van interkerkelijke herdenkingsredes van pastoor Schaars + (*1887) te Velp, voor de gevallenen., 1945-1953.; 56
- Stukken betreffende de Dodencel 601 in het Oranjehotel te Scheveningen, kennelijk afkomstig uit het archief van pastoor Schaars via F. Bakels. Met retroacte., 1950-1951; 57
  Retroacta 1916, 1917 en 1927.
- Kranteartikelen over activiteiten van G.W. van Dedem., 1970-1975.; 58
- Kranten(-knipsels) over vervolging in de Tweede Wereldoorlog en in de USSR, over de Drie van Breda en over spionage, alsmede knipsel over ene baronesse van Dedem., 1970-ca. 1980.; 59
- Verzameling `Souvenirs', feuilletons van Jacques Gans (+ 1972), met kranteartikelen over hem., ca. 1972.; 60
- Correspondentie betreffende Engelandvaarders en Englandspiel., 1972-1974.; 61
- Kranteknipsels over de rechten van verzetsmilitairen en krijgsgevangenen in de Tweede Kamer., 1972-1975.; 62
- Franse, Elzasser en Nederlandse krantenknipsels betreffende de concentratiekampen., 1945-1978.; 63
- Brochure en kopieën van correspondentie van de Federatie van Oud Strijders Organisaties in Nederlandsch Indië (F.O.S.)., 1975-1977; 1977.; 64
- Periodieken en afschriften van contributiebetalingen van het Nationaal Verbond der Belgische oorlogskruisen., 1978-1979.; 65
- Exemplaar van een manuscript van J.W.M. Schulten, De zuivering van de KL, met kopie-vragenlijsten van de zuiveringscommissies CBOBG en CVKO., z.d.; 66
- Dossiers van verzetsmilitairen, die zich benadeeld achten door het decoratiebeleid van de regering als gevolg van een achterstand in dienstjaren., 1977-1981.; 67
- Stukken betreffende zijn lidmaatschap van de Werkgroep Uitvoering Wet Verbetering Rechtspositie Verzetsmilitairen., 1976-1977.; 68
- Stukken betreffende de wijziging van zijn gewoon militair pensioen als gevolg van bijzondere uitkeringen aan militaire oorlogsslachtoffers., 1978-1980.; 69
- Registratielijsten van militairen, waarvan gegevens over verzet en arrestatie niet zijn opgenomen., Z.d.; 70
- Circulaires van Van Dedem aan leden van de Tweede Kamer in verband met de rechten van militaire verzetsslachtoffers., 1970-1974.; 71
- Stukken betreffende problemen rond de berekening van militaire pensioenen., 1975-1976.; 72
- Ontwerpen van brieven en formulieren in verband met de herziene militaire pensioenen., 1975-1977.; 73
- Dossier inzake een verzoek van A.C. Olden om een verzetspensioen., 1980.; 74
- Aantekeningen over voorstellen tot wijziging van de militaire pensioenwet ten gunste van verzetsmilitairen., 1972.; 75
- Ingekomen vergaderstukken van de Raad van Overleg van de Stichting '40-'45., 1975-1985; 76-85
  - 1975, 76
  - 1976, 77
  - 1977, 78
  - 1978, 79
  - 1979, 80
  - 1980-1981, 53
  - 1981, 81
  - 1982, 82
  - 1984 jan-mei., 83
  - 1984 jun-dec., 84
  - 1985, 85
- Stukken betreffende bemiddeling bij individuen om extra-pensioenen., 1972-1984.; 86-94
  - W.L. Strik. 1983-1984., 86
  - Verzetsgroep D68. 1982., 87
  - B. Droog. 1972., 88
  - H. Legius. 1972., 89
  - P.H.C. Schellekens. 1972., 90
  - M.G. A-Tjak. 1982., 91
  - J.G. Hooijer. 1978-1980., 92
  - J.C.M.J. Clerk Vosters. 1978., 93
  - R.E.D. Barmen - 't Loo, H. van Joolen, A.J.P. Deuss. 1978-1980., 94
- Correspondentie van Van Dedem met de voorzitter van de Adviescommissie Wet Verbetering Rechtspositie Verzetsmilitairen over gedane uitkeringen., 1979.; 95
- Diverse stukken in verband met het post-concentratiekampsyndroom., 1968-1972.; 96
- Personalia van Van Dedem, decoratiebewijzen e.d., 1944-1976.; 97
- Diverse onuitgezochte stukken., 1972-1985.; 98
- Aantekeningen van Van Dedem, houdende "historische gegevens" van zijn activiteiten over 1945-1984 voor de belangen van oud-verzetsstrijders, met documentatie., 1985.; 99
- Correspondentie van Van Dedem met het Ministerie van Defensie over de voorbereiding van de Wet Verbetering Rechtspositie Verzetsmilitairen., 1973-1974.; 100
- Ter kennisneming ontvangen stukken van de Adviescommissie Wet Verbetering Rechtspositie Verzetsmilitairen., 1976-1984; 101-107
  Deze stukken zullen worden vernietigd als het archief van de commissie ingevolge de Archiefwet aan het Algemeen Rijksarchief zal zijn overgedragen.
  - Vergadering nr. 1-20. 1976-1980., 101
  - Vergadering nr. 21-29. 1980-1981., 102
  - Vergadering nr. 30-39. 1981-1983., 103
  - Vergadering nr. 40-46. 1983-1984., 104
  - Stukken betreffende diverse aanvragen. 1980-1984., 105
  - Vergadering nr. 48-54. 1986-1987., 106
  - Vergadering nr. 55-58. 1988., 107
- Stukken betreffende een symposium "Oorlogsverleden en toekomst", handelend over concentratiekampsyndromen en stress., 1988.; 108
- Ingekomen vergaderstukken van de Raad van Overleg van de Stichting '40-'45., 1985-1988.; 109-111
  - 1985, 109
  - 1986 - aug 1987., 110
  - Sep 1987 - 1988., 111
- Dossiers inzake individuele verzoeken om bemiddeling bij individuen om extra-pensioenen en erkenning als slachtoffer van vervolging., 1985-1988.; 112
- Correspondentie met de Stichting Genootschap Engelandvaarders., 1979-1990.; 113
- Diversen betreffende oorlogsslachtoffers., 1979-1990.; 114
- Ingekomen stukken betreffende militaire opgravingswerkzaamheden na berichten over een massagraf van verzetsstrijders in de Drunse Duinen., 1983.; 115
- Circulaires betreffende de uitvoering van voorschriften inzake functiebeoordeling van militairen, met concepten en bijlagen., 1961-1965.; 116